臺灣彰化地方法院民事裁定
111年度監宣字第411號
聲  請  人  藍正銘(SOMPONG SINGTOTHONG)



相  對  人  藍素玲  




關  係  人  彰化縣政府

法定代理人  王惠美  
上列當事人間聲請監護宣告事件，本院裁定如下：
    主    文
宣告相對人藍素玲（女、民國00年0月00日生、身分證統一編號
：Z000000000號）為受監護宣告之人。
選定聲請人藍正銘(SOMPONG SINGTOTHONG)（男、民國00年0月00
日生、居留證號碼：Z000000000號）為受監護宣告之人之監護人
。
指定彰化縣政府職務指派之社工員為會同開具財產清冊之人。
聲請費用由相對人負擔。
    理    由
一、按對於因精神障礙或其他心智缺陷，致不能為意思表示或受
    意思表示，或不能辨識其意思表示之效果者，法院得因本人
    、配偶、四親等內之親屬、最近一年有同居事實之其他親屬
    、檢察官、主管機關、社會福利機構、輔助人、意定監護受
    任人或其他利害關係人之聲請，為監護之宣告，民法第14條
    第1項定有明文。另按受監護宣告之人應置監護人；法院為
    監護之宣告時，應依職權就配偶、四親等內之親屬、最近一
    年有同居事實之其他親屬、主管機關、社會福利機構或其他
    適當之人選定一人或數人為監護人，並同時指定會同開具財
    產清冊之人；法院選定監護人時，應依受監護宣告之人之最
    佳利益，優先考量受監護宣告之人之意見，審酌一切情狀，
    並注意下列事項：㈠受監護宣告之人之身心狀態與生活及財
    產狀況、㈡受監護宣告之人與其配偶、子女或其他共同生活
    之人間之情感狀況、㈢監護人之職業、經歷、意見及其與受
    監護宣告之人之利害關係、㈣法人為監護人時，其事業之種
    類與內容，法人及其代表人與受監護宣告之人之利害關係，
    同法第1110條、第1111條第1項及第1111條之1亦分別定有明
    文。　　　　
二、聲請意旨略以：聲請人為相對人之配偶。相對人於民國110
    年8月10日，因車禍創傷性硬腦膜下出血，致不能為意思表
    示或受意思表示或不能辨識其意思表示效果。為此依家事事
    件法第10章、第11章之規定，聲請對相對人為監護宣告，並
    請求選任聲請人擔任監護人，另指定彰化縣政府職務指派之
    社工為會同開具財產清冊之人等語。
三、經查，聲請人主張上開之事實，業據提出戶口名簿、居留證
    、宏仁醫院診斷證明書為憑，堪信為真。又本院於111年11
    月1日會同醫師審驗相對人之身體、精神狀況，及經醫師鑑
    定結果，相對人目前心智狀況，無法以言語溝通，對於外界
    刺激反應明顯缺乏，因頭部外傷併顱內出血導致失智症，致
    其認知功能及金錢、數字、是非對錯等概念嚴重缺損，無法
    獨立完成基本生理需求，無法管理處分自己的財產及處置個
    人事務，且回復之可能性低，可為監護宣告等情，有衛生福
    利部彰化醫院之成年監護鑑定書可稽，是堪認相對人因精神
    障礙或其他心智缺陷，致不能為意思表示或受意思表示，亦
    不能辨識其意思表示之效果。從而，本件聲請為有理由，應
    予准許，爰宣告相對人為受監護宣告之人。
四、本件相對人既經監護宣告，揆諸前揭規定，自應為其選定監
    護人及指定會同開具財產清冊之人。本院審酌聲請人為相對
    人之配偶，且為相對人在台之唯一親屬，與相對人關係密切
    ，併衡以關係人彰化縣政府為社會福利主管機關，設有社會
    處辦理各項社會福利業務，另有專業之社會工作人員，應能
    以其專業及資源協助照護相對人事宜，認由聲請人擔任相對
    人之監護人，並由關係人彰化縣政府職務指派之社工人員，
    擔任會同開具財產清冊之人，應屬適當，且符合受監護宣告
    人之最佳利益，爰裁定如主文第2、3項所示。　　
五、依家事事件法第164條第2項，裁定如主文。　　　　
中　　華　　民　　國　　111 　年　　11　　月　　10　　日
                   家事法庭     法  官　施錫揮
以上正本係照原本作成。
如對本裁定抗告，須於裁定送達後十日之不變期間內，向本院提
出抗告狀，並繳納抗告費新臺幣 1 千元。
中　　華　　民　　國　　111 　年　　11　　月　　10　　日
                                書記官　施嘉玫